# Parcial Fake 1

## 1. Integración de Montecarlo

Definamos las ecuaciones de cada una de las funciones mostradas.

a. $f(x,y) = (x-1)^2 + (y-1)^2 = 1$
b. $k(x,y) = x^2+y^2 = 1$

Despejemos con el fin de poder realizar la integración.

a. $(x-1)^2 + (y-1)^2 = 1$
    i. $1 - (x-1)^2 = (y-1)^2$
    ii. $-\sqrt{1 - (x-1)^2} + 1 = y$
b. $x^2+y^2 = 1$
    i. $1-x^2 = y^2$
    ii. $\sqrt{1-x^2} = y$

Pasamos a los diferenciales y aplicamos integrales.

a. $\sqrt{1 - (x-1)^2} + 1 = y$
    i. $\int_{0}^{1} -\sqrt{1-(x-1)^2} dx = F(x)$
b. $\sqrt{1-x^2} = y$
    i. $\int_{0}^{1} \sqrt{1-x^2} dx = K(x)$

Lo primero que haremos será generar la distribución uniforme que será usada para realizar la aproximación de la integral correspondiente. 

```{r}
n <- 1000
u <- runif(n, min = 0, max = 1)
```

Ahora, se pasará la distribución `u` a nuestras funciones con el fin de realizar la aproximación de cada una de las áreas debajo de las curvas.

```{r}
a_curve_area <- sum(-sqrt(1 - ((u - 1)**2)) + 1) / n
```
```{r, echo = FALSE}
a_curve_area
```
```{r}
b_curve_area <- sum(sqrt(1 - u**2)) / n
```
```{r, echo = FALSE}
b_curve_area
```

Ya teniendo el área de cada una de las curvas, sólo queda el realizar la resta para poder realizar la aproximación del área entre las curvas.

```{r}
b_curve_area - a_curve_area
```

## 2. Craps: Los dados

```{r}
win <- c(7, 11)
lose <- c(2, 3, 12)

runs <- 10000
won <- 0

for (i in 1:runs) {
    dice <- sum(sample(1:26, 2, replace = TRUE))

    if (dice %in% win) {
        won <- won + 1
    } else if (dice %in% lose) {
        next
    } else {
        repeat {
            throw <- sum(sample(1:6, 2, replace = TRUE))
            if (dice == throw) {
                won <- won + 1
                break
            } else if (throw == 7) {
                break
            }
        }
    }
}
```

```{r, echo= FALSE}
sprintf("Won %s out of %s", won, runs)
sprintf("Winning Chance %s", won / runs)
```

