
# Evidencias: Series De Tiempo

Antes de empezar, cargamos nuestro paquete `astsa`.

```{r}
library("astsa")
```

Ahora cargamos el dataset `chicken` a una variable `data`. Es a partir de este que se realizará el desarrollo de los ejercicios.

```{r}
data <- chicken
data[c(0:10)]
```

## Filtro de Media Móvil

Ya con los datos listos, podemos realizar el cálculo de los valores correspondientes a la media móvil.

Definamos nuestra propia función para realizar la suavización por medias móviles.

```{r}
movingAverage <- function(data, k) {
    dataPoints <- c()
    position <- 1
    lwrIndex <- -k
    uprIndex <- k
    while (position != length(data)) {
        sm <- 0
        if (lwrIndex < 1) {
            sm <- sm + abs(data[1] * (lwrIndex - 1))
            lwrIndex <- 1
        }
        if (uprIndex > length(data)) {
            sm <- sm + abs(data[length(data)] * (uprIndex - position))
            uprIndex <- length(data)
        }

        sm <- (sum(data[c(lwrIndex:uprIndex)]) + sm) / (2 * k + 1)

        dataPoints <- c(dataPoints, sm)
        lwrIndex <- lwrIndex + 1
        uprIndex <- uprIndex + 1
        position <- position + 1
    }
    return(dataPoints)
}
```

Y aplicamos nuestra función a nuestros datos.

```{r}
mvAg <- movingAverage(data, 7)
x <- c(1:length(mvAg))

plot(x, mvAg)
lines(data)
```

