# Taller: Regresión Lineal

## 2. Masa Corporal y Varios Diámetros

Lo primero a realizar está en cargar el dataset a trabajar. Este dataset está disponible [paquí](http//www.stpatsci.org/data/oz/physical.txt).

```{r}
pdata <- read.table("http://www.statsci.org/data/oz/physical.txt", sep = "\t", header = TRUE)
knitr::kable(pdata[c(1:5), ])
```

Ya con los datos cargados, debemos crear el modelo de la regresión multiple. Como se busca realizar predicciones sobre el parámetro de masa a partir de las medidas tomadas, emplearemos la función `lm` para poder realizar planteamiento del modelo.


```{r}
fml <- pdata$Mass ~ pdata$Fore + pdata$Bicep + pdata$Chest + pdata$Neck + pdata$Shoulder + pdata$Waist + pdata$Height + pdata$Calf + pdata$Thigh + pdata$Head

flm <- lm(formula = fml)
```

Ya tras pasar nuestra formula a los la función lm, podremos extraer cada uno de los coeficientes para cada uno de los parámetros correspondientes.

```{r}
vecCoef <- summary(flm)$coefficients[c(1:11)]
```

```{r, echo = FALSE}
vecCoef
```

Ya teniendo estos valores creados, es cuestión de pasar estos a una función la cual podamos usar para predecir los valores de la masa corporal.

```{r}
massReg <- function(diamData) {
    predVal <- vecCoef[1]

    for (i in c(1:length(diamData))) {
        predVal <- predVal + vecCoef[1 + i] * diamData[i]
    }

    return(predVal)
}
```

Podemos 

### a. 


